【裁判字號】    89,上易,346
【裁判日期】    890301
【裁判案由】    違反動產擔保交易法
【裁判全文】
臺灣高等法院臺中分院刑事判決              民國八十九年度上易字第三四六號
    上  訴  人
    即  被  告  甲○○
右上訴人因違反動產擔保交易法案件，不服台灣苗栗地方法院八十八年度易字第一○
五二號，中華民國八十八年十二月二十一日第一審判決（起訴案號：台灣苗栗地方法
院檢察署八十八年度偵字第五一○八號），提起上訴，本院判決如左：
    主      文
上訴駁回。
    事實及理由
一、本案經本院審理結果，認第一審判決認事用法及量刑均無不當，應予維持，並引
    用第一審判決書記載之事實、證據及理由（如附件） 。
二、上訴人即被告甲○○在本院未提出其他有利之證據及辯解，辯稱：伊在苗栗縣公
    館鄉養，山上無住址及電話，因發生瘟，經濟陷於困頓，故一時無力繳交分
    期款項云云，惟查被告既在山上養，而無任何聯絡方法，於繳款期限屆至後，
    又未主動與告訴人公司聯繫，致該公司尋覓不著，顯已符遷移標的物，致生損害
    於債權人之結果，而與犯罪構成要件合致，所辯無解於犯罪之成立，執此上訴，
    為無理由，應予駁回。
三、據上論斷，應依刑事訴訟法第三百七十三條、第三百六十八條，判決如主文。
本案經檢察官李慶義到庭執行職務。
中      華      民      國     八十九     年      三      月    一      日
                                   臺灣高等法院臺中分院刑事第五庭
                                         審判長法  官  吳  重  政
                                               法  官  李  寶  堂
                                               法  官  朱      樑
右正本證明與原本無異。
不得上訴。
                                               書記官  沈      蘊
中      華      民      國     八十九     年      三      月    二      日
                                                                        Ｄ
臺灣苗栗地方法院刑事判決                        八十八年度易字第一五二號
    公  訴  人  臺灣苗栗地方法院檢察署檢察官
    被      告  甲○○  男  四十八歲（民國○○年○月○○○日生）
                        國民身分證統一編號：Ｋ一五二五四號
                        住苗栗縣苗栗市○○路一六０巷五十一弄三號四樓
右列被告因違反動產擔保交易法案件，經檢察官提起公訴（八十八六年度偵字第五一
０八號），本院判決如左：
    主    文
甲○○動產擔保交易之債務人，意圖不法之利益，將標的物遷移，致生損害於債權人
，處拘役參拾日，如易科罰金，以參佰元折算壹日。
    事    實
一、甲○○於民國八十七年九月十七日，以動產擔保交易附條件買賣之方式，向企榮
    股份有限公司購買車號Ｑ八三三四○號、引擎號碼○七八七九八ＥＦ一二號、大
    慶牌自小客車一部，為動產擔保交易之債務人。約定總價金新台幣（下同）四十
    七萬七千八百四十元，分四十八期給付，自八十七年十月十六日起至九十一年九
    月十六日止，每期付款九千九百五十五元，標的物約定存放地點為苗栗縣苗栗市
    ○○街五十四號（起訴書誤載為苗栗縣苗栗市○○路一六０巷五一弄三號四樓）
    。在價金未付清之前，標的物所有權仍屬於出賣人所有，買受人僅得依約占有使
    用，不得任意遷移或為其他處分。詎甲○○在取得標的物之後，自八十八年六月
    十六日起即拒不付款，並意圖為自己不法之利益，並將上開遷移至他處，尚欠三
    十九萬八千二百零五元未付，致企榮股份有限公司追索無著受有損害。
二、案經企榮股份有限公司訴由臺灣苗栗地方法院檢察署檢察官偵查起訴。
    理    由
一、被告甲○○於偵審中經傳未到。惟查，右揭以附條件買賣方式購買上開車輛及繳
    至八十八年六月十六日以後即未付款且上開車輛已未依約存放在苗栗縣苗栗市○
    ○街五十四號之事實，業據證人即告訴人企榮股份有限公司職員鍾行健於本院審
    理中證訴綦詳，並有附條件買賣契約書、台灣台北地方法院八十八年票字第一六
    六六四號民事裁定各一份附卷可稽，而被告已搬離上開地點亦有退件信封影本一
    紙在卷可稽，是上開車輛業已遭被告遷移上開約定存放地點而不知去向乙節，應
    堪認定，從而，本件被告違反動產擔保交易法犯行，應堪認定，應予依論科。
二、核被告甲○○所為，係犯動產擔保交易法第三十八條之罪。爰審酌被告之犯罪動
    機、方法及目的等一切情狀，量處如主文所示之刑，並諭知易科罰金折算之標準
    ，以示懲儆。
三、被告經合法傳喚，無正當理由不到庭，爰不待其陳述，逕行判決。
據上論斷，應依刑事訴訟法第三百零六條、第二百九十九條第一項前段，動產擔保交
易法第三十八條，刑法第十一條前段、第四十一條，罰金罰鍰提高標準條例第一條前
段、第二條，判決如主文。
本案經檢察官黃建麒到庭執行職務。
中      華      民      國      八十八    年    十二    月    二十一    日
                                        臺灣苗栗地方法院刑事庭
                                            法  官  吳  炳  桂
右正本證明與原本無異。
如不服本判決，應於判決送達後十日內向本院提出上訴狀( 應附繕本 )，上訴於
臺灣高等法院台中分院。
                                            書記官  詹  益  寧
中      華      民      國      八十八    年    十二    月    二十一    日
附錄本案論罪科刑法條全文：
動產擔保交易法第三十八條：
動產擔保交易之債務人，意圖不法之利益，將標的物遷移、出賣、出質、移轉、抵押
或為其他處分。致生損害於債權人者，處三年以下有期徒刑、拘役或科或併科六千元
以下之罰金。


司法院資訊處製作；財團法人民間司法改革基金會備份。
